Inventaris van het archief van de familie Van Matenesse en van de Heerlijkheid Matenesse, 1251-1917
Nationaal Archief, Den Haag
- Persoonlijk, A
  - Aanverwante families
    - Valkenaar
      - Hendrik Valkenaar (1601-1669), LXXXIX
        - Loopbaan, b
          - Akte van aanstelling door hem van Cornelis Fockert als schout van zijn heerlijkheid Valkenaar., 1630; ---; 1 charter
          - Akte van aanstelling door de Staten van Utrecht van hem als watergraaf op de Vecht, op de Rijn tussen Utrecht en de Vaart en de Kromme Rijn tussen Utrecht en Wijk., 1665; ---; 1 charter
            De rechterhoek ontbreekt.
          - Stukken betreffende een geschil tussen hem als schout van Utrecht met Jan van Zuilen van de Haar voor wijlen Dirk van de Haar, schout van Utrecht, over de boeten voor de schout., 1624-1625; ---; 3 stukken
          - Brief van Govert van Reede van Amerongen betreffende de aanstelling van de heer van Wylich als luitenant in het regiment van de heer van Langerak., 1669; ---; 1 stuk
        - Nalatenschap, c
          - Akte van bevestiging door de Staten van Utrecht van hem en Florentina van Matenesse in de beschikkingen over hun goed., 1631; ---; 1 charter
          - Akte van bevestiging door hem en Florentina van Matenesse van de lijftocht, die zij elkaar in 1631 maakten, 1640; met akte van inbewaringgeving, 1640, en akte van opening., 1669; ---; 1 stuk
          - Testament van hem en Florentina van Matenesse, 1665; met akte van inbewaringgeving, 1665, en akte van opening, 1669; met afschrift, en concept., 1670; ---; 3 katernen
      - Stukken, afkomstig van Florentina van Matenesse, zijn echtgenote
        - Akte van bevestiging door het leenhof van IJsselstein van haar in de beschikking over haar goed., 1634; ---; 1 charter
        - Akte van bevestiging door de Staten van Holland van haar in de beschikkingen over haar goed., 1634; ---; 1 charter
      - Johan Valkenaar (1603-1642)., XC
        Zoon van Herman Valkenaar (LXXXVIII) en Margaretha van Matenesse. Hij stierf ongehuwd.
        - Akte van overdracht door hem van ƒ 31,-5 st. jaarlijks op zijn goed in Utrecht aan Nikolaas van Borculo, gehuwd met Anna van Rosweide, te Utrecht, 1637; gecancelleerd., l641; ---; 1 charter
        - Akte van bevestiging door het Hof van Utrecht van hem in de beschikkingen over zijn goed., 1635; ---; 1 charter
        - Testament, 1635; met codicil., 1642; ---; 2 stukken
      - Herman Valkenaar (1605-1642), XCI
        Zoon van Herman Valkenaar (LXXXVIII) en Margaretha van Matenesse. Hij was kanunnik van Oudmunster te Utrecht en stierf ongehuwd.
        - Akte van aanstelling door de Staten van Utrecht van hem tot lid van het Hot van Utrecht., 1642; ---; 1 stuk
        - Akte van bevestiging door de Staten van Utrecht van hem in de beschikkingen over zijn goed., 1641; ---; 1 charter
        - Testament, 1642; met akte van inbewaringgeving, 1642, en akte van opening., ---; 1 stuk
      - Johanna Valkenaar (1634-1680), XCII
        Dochter van Hendrik Valkenaar (LXXXIX) en Florentina van Matenesse. Zij stierf ongehuvd.
        - Gedicht van Maria Pauw ter gelegenheid van haar reis naar Utrecht., 1676; ---; 1 stuk
        - Akte van bevestiging door het Hof van Utrecht van haar in de beschikkingen over haar goed., 1679; ---; 1 charter
        - Testament, 1679; met akte van inbewaringgeving, 1680, en akte van opening., ---; 2 stukken
      - Karel van Valkenaar (1637-1684), XCIII
        Zoon van Hendrik Valkenaar (LXXXIX) en Florentina van Matenesse. Hij stierf ongehuwd.
        - Familieleven, a
          - Gedicht van Petrus Schirten voor hem ter gelegenheid van Nieuwjaar., 1680; ---; 1 stuk
        - Loopbaan, b
          - Akte van aanstelling door de Staten van Utrecht van hem als maarschalk van stad en land van Montfoort., 1663; ---; 1 charter
          - Akte van aanstelling door de Staten van Utrecht van hem als maarschalk van het Nederkvartier van Utrecht., 1667; ---; 1 charter
          - Akte van aanstelling door de Ridderschap van Utrecht van hem als watergraaf van de nieuv gegraven vaart tussen de Steenstraat en de Minne en in de sloten van de polder Biesland., 1680; ---; 1 charter
          - Stukken betreffende zijn advies op het rekest van Hendrik van Utenhove, heer van Amelisweerd, om toelating in de Ridderschap van Utrecht., 1678; ---; 2 stukken
        - Financiën, c
          - Rekeningen van de erfgenamen van Th. Zwaerdecroon van zijn goed., 1680-1681; ---; 2 katernen
          - Akte van schuldbekentenis door hem en Florentina Valkenaar van ƒ 4000,- op de uiterwaard, genaamd Nedergraafse of Blauwkamerse waard, in Wageningen aan Philippus Specht, predikant te Opheusden., 1682; ---; 1 stuk
        - Nalatenschap, d
          - Akte van bevestiging door de Staten van Holland van hem in de beschikkingen over zijn goed., 1680; ---; 1 charter
    - Freyse van Dolre
      De familie Freyse van Dolre was verwant aan de familie Valkenaar door huwelijk omstreeks 1450 (LXXXIII).
      - Bernard Freyse van Dolre (+ 1530), XCIV
        Zoon van Evert Freyse van Dolre en Anna van Blitterswijk. Hij huwde Margaretha Maartens (+ 1538).
        - Akte van bevestiging door de proost van Oudmunster van zijn vermaking van een stuk veenland in Leersum aan Hendrik Valkenaar de jonge., 1525; ---; 1 charter
        - Akte van bevestiging door de proost ten Dom te Utrecht van hem in de vermaking van de helft van een tiende in Leersum aan Hendrik Valkenaar de jonge., 1525; ---; 1 charter
        - Stukken betreffende zijn vermakingen aan Hendrik, Johan en Rutger Valkenaar., 1525; ---; 1 katern
    - Van Budberg
      De familie Van Budberg was verwant aan de familie Valkenaar door huwelijk omstreeks 1560 (LXXXVII).
      - Herman van Budberg, XCV
        Zoon van Johan van Budberg en Wernera van Zandwijk. Hij huwde in 1501 Elisabeth van Rechteren van Voorst.
        - Akte van huwelijksvoorwaarden tussen hem en Elisabeth van Voorst., 1501; ---; 1 charter
        - Akte van kwijtschelding door Cornelis van Budberg aan hem van toezegging van een medegave., 1519; ---; 1 charter
      - Johan van Budberg (+ 1576), XCVI
        Zoon van Herman van Budberg (XCV) en Elisabeth van Voorst. Hij huvde omstreeks 1538 Machteld van der Hoye.
        - Akte van aanstelling door keizer Karel V van hem als rechter van Nijmegen., 1553; ---; 1 charter
        - Akte van toewijzing door keizer Karel V van ƒ 150,- jaarlijks aan hem., 1544; ---; 1 charter
        - Akte van scheiding en deling van zijn nalatenschap, 1576; met uittreksel., z.j.; ---; 1 charter en 1 katern
    - Van Zandwijk
      De familie Van Zandwijk was verwant aan de familie Van Budberg door huwelijk omstreeks 1470 van Johan van Budberg met Wernera van Zandwijk.
      - Herman van Zandwijk, XCVII
        Zoon van Herman van Zandwijk. Hij huwde in 1438 Udele Hack.
        - Akte van huwelijksvoorwaarden tussen hem en Udele Hack., 1438; ---; 1 charter
    - Van Voorst
      De familie Van Voorst was verwant aan de familie Van Budberg door huwelijk in 1501 (XCV).
      - Zweder van Rechteren van Voorst (+ 1484), XCVIII
        Zoon van Frederik van Hekeren alias van Rechteren en Kunigonde van Polanen. Hij huwde Elisabeth van Homoet.
        - Akte van schadeloosstelling door Arnout van Bevervoorde van hem voor een borgstelling van ƒ 128,-., 1463; ---; 1 charter
    - Van Gelder
      De familie Van Gelder was verwant aan de familie Valkenaar door huwelijk in 1624 van Otto van Gelder met Florentina Valkenaar (C).
      - Karel van Gelder (ca. 1515-1576), XCIX
        Jongere bastaardzoon van hertog Karel van Gelre. Hij huwde in 1538 Fenna van Broekhuizen.
        - Akte van huwelijksvoorwaarden tussen hem en Fenna van Broekhuizen, 1538; afschrift, 1666, van vidimus., 1634; ---; 1 katern
        - Verordening van Maria van Hongarije, landvoogdes, betreffende zijn bevel over een vendel krijgslieden in dienst van de keizer., 1553; ---; 1 stuk
      - Otto van Gelder (ca. 1590 - ca. 1650), C
        Zoon van Karel van Gelder en Maria van Buckhorst en kleinzoon van Karel van Gelder (XCIX). Hij huwde in 1624 Florentina Valkenaar (l598-1659).
        - Familieleven, a
          - Akte van huwelijksvoorwaarden tussen hem en Florentina Valkenaar., 1624; ---; 2 charters
        - Eigendommen en financiën, b
          - Mandaat van Frederik Willem, markgraaf van Brandenburg, aan de landrentmeester van Kleef tot betaling van ƒ 500,- jaarlijks aan hem., 1648; ---; 1 stuk
          - Missive van stadhouder en raadsheren van Kleef aan hem betreffende betaling van zijn jaarrente, met vertaald afschrift., z.j., 1656; ---; 2 stukken
        - Nalatenschap, c
          - Akte van lijftocht van hem en Florentina Valkenaar op het goed Buckhorst en dat te Arnhem., 1635; ---; 1 charter
          - Akte van bevestiging door het leenhof van Gelre van de vermaking van zijn goed aan Florentina Valkenaar., 1635; ---; 1 charter
          - Akte van lijftocht van hem en Florentina Valkenaar op het goed in Lienden., 1636; ---; 1 charter
          - Akte van lijftocht van hem en Florentina Valkenaar op het goed in Kesteren., 1637; ---; 1 charter
          - Akte van bevestiging door het Hof van Utrecht van hem en Florentina Valkenaar in de beschikkingen over hun goed., 1643; ---; 1 charter
          - Akte van scheiding en deling van zijn nalatenschap en die van Florentina Valkenaar., 1656; ---; 1 katern
      - Stukken, afkomstig van Florentina Valkenaar, zijn echtgenote
        - Aantekening van de rouw bij haar begrafenis, z.j.; met lijst van haar vrienden en die van haar man., ---; 1 katern
      - Herman van Gelder (ca. 1630 - ca. 1680), CI
        Zoon van Otto van Gelder (C) en Florentina Valkenaar. Hij huwde in 1662 Anna Maria de Bergaigne (+ 1690).
        - Attestatie van Agnieta de Gay en curatoren van wijlen Maria van Kriekenbeek voor hem betreffende het beweerde beheer van de bank van lening door Hendrik de Bergaigne of diens familie, afschrift., 1663; 1664; ---; 1 stuk
        - Testament van hem en Anna Maria de Bergaigne, afschrift., 1662, 1664; ---; 1 stuk
      - Karel van Gelder (1632-1706), CII
        Zoon van Otto van Gelder (CI) en Florentina Valkenaar. Hij was commandeur van het Duitse huis te Dieren en stierf ongehuwd.
        - Akte van bevestiging door Govert van Reede van Amerongen van hem in de jacht op konijnen tussen Rhenen en de Grebbe en tussen Elst en Rhenen., 1687; ---; 1 stuk
        - Testament, 1698; met akte van inbewaringgeving, 1698, en akte van opening., 1706; ---; 1 katern
    - Van Azewijn
      De familie Van Azewijn was verwant aan de familie Van Matenesse door huwelijk in 1666 (XVI).
      - Reinier van Azewijn (ca. 1510-1556), CIII
        Zoon van Reinier van Azevijn en Agnes van Ulft. Hij huwde in 1533 Josina van Broekhuizen (ca. 1510-1582).
        - Akte van huwelijksvoorwaarden tussen hem en Josina van Broekhuizen., 1533; ---; 1 charter
        - Akten van overeenkomst door bestuurders van het St. Willibrordshuis en de St. Willibrordskinderen te Utrecht met hem betreffende het onderhoud van een jongen of klerk en het onderhoud van twee jongens, op te leiden voor een geestelijk of wereldlijk ambt., 1552; ---; 2 charters
          Gedrukt: Dodt, V, p. 321.
        - Stukken betreffende het achterstal van Agnes van Azewijn, mater van het convent van St. Agnes te Arnhem, van zijn nalatenschap., 1557-1560; ---; 2 stukken
      - Stukken, afkomstig van Josina van Broekhuizen, zijn echtgenote
        - Brief onder meer betreffende haar zoon, die tijdens de oorlog met de paltsgraaf naar Dusseldorp is gereisd., z.j.; ---; 1 stuk
        - Attestatie van Jacob Wemmersz., priester, voor haar betreffende dood en begrafenis van Cornelia van Dorn, gehuwd met Albert de Vrieze, in 1535 in de St. Jan te Utrecht., 1560; ---; 1 stuk
        - Akte van kwijtschelding door Floris van den Bongard aan haar van de huwelijksgave van Agnes van Azewijn, zijn vrouv., 1578; ---; 1 charter
        - Stukken betreffende de overdracht door haar van ƒ 24,- jaarlijks en van ƒ 21,- jaarlijks aan Aleid van Warmeloo alias van Haaften., 1581; ---; 4 charters
        - Akte van overdracht door haar van goed in Bergh, Ulft en Gendringen aan haar zoons wegens haar nalatenschap., 1574; ---; 1 charter
      - Reinier van Azewijn (ca. 1544-1620), CIV
        Zoon van Reinier van Azewijn (CIII) en Josina van Broekhuizen. Hij huwde in 1564 Machteld van IJzendoorn (+ 1616).
        - Familieleven, a
          - Akte van huwelijksvoorwaarden tussen hem en Machteld van IJzendoorn, met afschriften, 1564 en 1646, en concept., ---; 2 charters en 2 katernen
        - Loopbaan, b
          - Akte van aanstelling door overheid en landraad van de Verenigde provincies ten oosten van de Maas van hem als gecommitteerde van de landraad., 1584; ---; 1 stuk
          - Akte van aanstelling door prins Maurits van hem als tresorier-generaal van de Verenigde provincies., 1584; ---; 1 charter
          - Akte van aanstelling door Leicester van hem of zijn oudste zoon als drost van het kasteel Wijk bij Duurstede en bevelhebber van het garnizoen aldaar en ter Eem., 1586; ---; 1 stuk
          - Missive van prins Willem aan hem betreffende bijstand aan de graaf van Hohenlohe, afschrift., 1584; z.j.; ---; 1 stuk
          - Akte van aanstelling door de Raad van State van Filips Cassel als kapitein der garnizoenen van Doom en Sterkenburg onder bevel van de heer van Moersbergen en van hem., 1585; ---; 1 stuk
          - Verordening van Leicester betreffende verhoging van de verpachting der middelen in Gelderland ter verbetering van het salaris van gecommitteerden van de Raad van State., 1586; ---; 1 stuk
        - Eigendommen en financiën, c
          - Akte van overeenkomst door hem met Staas van Azewijn, zijn broer, betreffende afstand en verpachting van percelen in Overijssel., 1576; ---; 1 charter
          - Akte van kwijtschelding door Cornelis van Salland, gehuwd met Theodora van Gent, van 425 daalders aan hem en Machteld van IJzendoorn., 1576; ---; 1 charter
          - Akte van toezegging door hem, Arnout van Azewijn en Frans van Lienden van betaling en aflossing van ƒ 300,- jaarlijks aan Cornelis van Schoordijk., 1582; ---; 1 charter
          - Akte van overdracht door de weduwe van Cornelis Staasz. van een rentebrief aan hem., 1593; ---; 1 charter
            Het aangekondigde getransfigeerde charter ontbreekt.
          - Stukken betreffende de overdracht door hem van goed in Zeddam, Etten en Beek en van Paushuis te Utrecht aan Anton van Azewijn, zijn zoon, en van goed in Gendringen in de buurschappen Wieken, Oer en Megchelen aan Adriaan van Matenesse., 1607-1608; ---; 1 charter en 3 stukken
        - Voogdij, d
          - Stukken betreffende zijn voogdij over Reinier van Azevijn, kanunnik van Oudmunster te Utrecht, zijn zoon., 1588; ---; 2 stukken
        - Nalatenschap, e
          - Akte van bevestiging door het leenhof van Vianen van hem in de beschikkingen over zijn goed., 1587; ---; 1 charter
          - Testament van hem en Machteld van IJzendoorn, 1614; afschriften, 1652 en z.j., met uittreksel, z.j.; met codicil, afschrift., 1614; 1620; ---; 4 katernen
          - Codicil, afschrift., 1620; ---; 1 katern
          - Stukken betreffende zijn nalatenschap en die van Machteld van IJzendoorn., 1621-1628 en z.j.; ---; 1 katern en 5 stukken
      - Agnes van Azewijn (1539-1608), CV
        Dochter van Reinier van Azewijn (CIII) en Josina van Broekhuizen. Zij huwde in 1557 Johan Schellart van Obbendorf en in tweede echt Floris van den Bongard (1539-1602).
        - Akte van huwelijksvoorvaarden tussen haar en Johan Schellart van Obbendorf., 1557; ---; 1 charter
      - Maria van Azewijn (ca. 1545-1572), CVI
        Dochter van Reinier van Azevijn (CIII) en Josina van Broekhuizen. Zij huwde in 1570 Steven van Wylich (ca. 1545-1609).
        - Akte van uitspraak betreffende haar huwelijksvoorwaarden en testament., 1573; ---; 1 stuk
      - Arnout van Azewijn (1552-1621), CVII
        Zoon van Reinier van Azevijn (CIII) en Josina van Broekhuizen. Hij huwde in 1578 Katharina van IJzendoorn en in tweede echt Alverade van Boetselaar (+ 1622).
        - Akte van huwelijksvoorwaarden tussen hem en Katharina van IJzendoorn., 1578; ---; 1 charter
        - Akte van overeenkomst door Anton van Azewijn met hem betreffende zijn aandeel in het goed van Brakel, 1614; met bijlagen., l6l4-16l7; ---; 1 katern
      - Anton van Azewijn (ca. 1570-1646), CVIII
        Zoon van Reinier van Azewijn (CIV) en Machteld van IJzendoorn. Hij was lid van de Ridderschap van het kwartier Nijmegen en van Utrecht. Hij huwde in 1606 Geertruida van Aldenbockum (+ 1673).
        - Familieleven, a
          - Akte van huwelijksvoorwaarden tussen hem en Geertruida van Aldenbockum, 1606; afschriften., 1671 en z.j.; ---; 2 katernen
          - Stukken betreffende zijn overeenkomsten met Reinier en Eustachius van Azewijn en Machteld van IJzendoorn wegens zijn huwelijksvoorwaarden en de hem toe te wijzen goederen., 1606-1619; ---; 1 omslag
          - Stukken betreffende zijn overeenkomsten met Eustachius van Azewijn wegens hun huwelijksvoorwaarden en het testament van hun ouders., 1606-1622; ---; 2 katernen en 5 stukken
          - Attestaties van hem betreffende de nalatenschappen van zijn ouders en zijn huwelijksvoorwaarden., 1620-1621; ---; 4 stukken
        - Loopbaan, b
          - Missive van Arnout van Herteveld, ambtman van de Lijmers, betreffende de riddermatigheid van het huis Enghuizen., 1632; ---; 1 stuk
          - Missive van de Ridderschap van Kleef wegens hun dank voor de bewaring van enige voorrechten, die aan de Ridderschap werden medegedeeld., 1632; ---; 1 stuk
          - Convocaties door de raad van Kleef van hem voor de Kleefse landdag., 1637-1643; ---; 1 omslag
        - Eigendommen en financiën, c
          - Akte van overdracht door Reinier van Azevijn van ƒ 7,-16 st. 1 d. jaarlijks op zijn goed aan Gerard Vos, burger van Utrecht, 1600; gecancelleerd., 1643; ---; 1 charter
          - Akte van overdracht door Jacob Jansz. van Ommeren, gehuwd met Katharina Gillisd., van ƒ 25,- op hun goed in stad en land van Utrecht aan Aleid van Parijs van Zuidoord., 1601; ---; 1 charter
            Blijkens dorsale notitie bevond dit charter zich naderhand in zijn nalatenschap.
          - Stukken betreffende de schatting van zijn goed in Gendringen, Oer en Etten., 1609-1619; ---; 1 omslag
          - Kwitanties van Cornelis Vernoy wegens diens beheer van het goed in de Lijmers., 1645-1646; ---; 1 omslag
        - Nalatenschap, d
          - Akte van bevestiging door het leenhof van Utrecht van hem en Geertruida van Aldenbockum in de beschikkingen over hun goed., 1629; ---; 1 charter
          - Akte van bevestiging door de burggraaf van Montfoort van hem in de beschikkingen over zijn goed., 1630; ---; 1 charter
          - Akte van bevestiging door de markgraaf van Brandenburg van hem in de beschikkingen over zijn goed voor Anton van Azewijn, zijn neef, vertaald afschrift., z.j., 1633; ---; 1 stuk
          - Testament, 1639; met codicil, 1639, en akte van opening, 1646; met bijlage, 1646, en afschriften., z.j.; ---; 2 charters en 5 katernen
          - Akte van aanstelling door hem van Dirk van Boetselaar als executeur-testamentair na de dood van Cornelis van Matenesse., 1640; ---; 1 stuk
          - Akte van lijftocht van hem en Geertruida van Aldenbockum, 1644; met akten van bevestiging door de leenhoven van Gelre en Bergh, afschrift., 1670, 1644; ---; 1 katern
          - Aantekening van de rouw bij zijn begrafenis., z.j.; ---; 1 stuk
          - Stukken betreffende zijn legaat aan Anton van Azewijn, zijn neef., 1645-1646; ---; 4 charters
          - Stukken betreffende zijn nalatenschap., 1646 en z.j.; ---; 1 deel, 3 katernen en 3 stukken
      - Stukken, afkomstig van Geertruida van Aldenbockum, zijn echtgenote
        - Financiën, a
          - Aantekenboekje van ontvangsten wegens haar lijftocht, met bijlage, 1675-1676, en afschrift., z.j., 1647-1671; ---; 2 katernen
          - Staat van haar vorderingen in Kleef, met bijlagen., 1647; ---; 1 katern en 2 stukken
          - Kwitanties van Anton Gijsbertsz., rentmeester, wegens arbeidsloon en geleverde vaar., 1647-1648; ---; 1 omslag
          - Stukken betreffende haar geschil met Pieter van Hardenbroek wegens een prebende in het Wittevrouwenklooster te Utrecht., 1634-1659 en z.j.; ---; 1 katern en 4 stukken
          - Kwitanties van Willem van Carpen wegens reparaties aan het dak van het huis Enghuizen in Zevenaar., 1659-1660; ---; 3 stukken
          - Kwitantie van Dirk Heylder wegens zijn salaris en onkosten bij de inning der Kleefse renten., 1661; ---; 1 stuk
          - Rekening van Nikolaas Falck van zijn kosten in haar zaak tegen de graaf van Bergh, met bijlage., z.j., 1666; ---; 1 katern
        - Nalatenschap, b
          - Codicillen, 1670, 1671 en 1673; met akte van inbewaringgeving, 1671, en akte van opening, afschriften., 1673-1674, 1673; ---; 1 katern en 2 stukken
          - Stukken betreffende haar nalatenschap en die van Anton van Azewijn, haar zoon., 1676-1681; ---; 1 katern en 1 stuk
      - Eustachius van Azewijn (ca. 1570-1633), CIX
        Zoon van Reinier van Azewijn (CIV) en Machteld van IJzendoorn. Hij huwde in 1614 Maria van Oostrum (+ 1630).
        - Akte van huwelijksvoorwaarden tussen hem en Maria van Oostrum., 1613; ---; 1 charter
        - Stukken betreffende zijn bekleding met een kanonikaat in de kerk van Oudmunster te Utrecht., 1588; ---; 1 charter en 1 stuk
        - Akte van aanstelling door hem van Pieter Vereem en Splinter van Hamersveld tot zijn zaakwaarnemers., 1588; ---; 1 stuk
        - Stukken betreffende de afstand door Ambrosius van Bronkhorst en Machteld van Azewijn, diens vrouw, van haar deel in het goed Wesenthorst bij Gendringen, afkomstig uit de nalatenschap van haar ouders, aan Anton van Azewijn., 1641-1642; ---; 2 charters
      - Geertruida van Azewijn, CX
        Dochter van Reinier van Azewijn (CIV) en Machteld van IJzendoorn. Zij huwde in 1597 IJsbrand van Mérode.
        - Akte van huwelijksvoorwaarden tussen haar en IJsbrand van Mérode., 1597; ---; 1 charter
      - Agnes van Azewijn, CXI
        Dochter van Reinier van Azewijn (CIV) en Machteld van IJzendoorn. Zij huwde in 1601 Walraven van Hekeren.
        - Akte van huwelijksvoorwaarden tussen haar en Walraven van Hekeren., 1601; ---; 1 charter
      - Anton van Azewijn (1615-1647), CXII
        Zoon van Eustachius van Azewijn (CIX) en Maria van Oostrum. Hij huwde in 1647 Margaretha Turck, die in 1651 hertrouwde met Zeger van Rechteren.
        - Aantekeningen van zijn kwartieren., z.j.; ---; 2 stukken
        - Akte van huwelijksvoorwaarden tussen hem en Margaretha Turck, met bijlagen, 1647, en afschriften., 1669 en z.j., 1647; ---; 2 charters en 2 katernen
        - Convocatie door George Willem, markgraaf van Brandenburg, van hem tot de vergadering der standen., 1638; ---; 1 stuk
        - Testament, 1639; uittreksel., z.j.; ---; 1 stuk
          Zie: RA. Noord-Holland, Heren en vrouven van Schagen, inv.nr. 320.
      - Stukken, afkomstig van Margaretha Turck, zijn echtgenote
        - Akte van overdracht door Anton van Azewijn van ƒ 50,- jaarlijks aan Christina, dochter van Johan van Straten, 1641; gecancelleerd., 1657; ---; 1 charter
        - Stukken betreffende een geschil tussen Antonietta van Azewijn, haar minderjarige dochter, en haar tantes., 1650-1654; ---; 1 katern en 1 stuk
    - Van Broekhuizen
      De familie Van Broekhuizen was verwant aan de familie Van Azewijn door huwelijk in 1533 (CIII).
      - Johan van Broekhuizen (+ 1441), CXIII
        Zoon van Willem van Broekhuizen en Agnes van Waardenburg. Hij huwde Adriana van Brakel.
        - Akte van overeenkomst door Adriana van Brakel met Gerard, Staas en Agnes van Broekhuizen, haar kinderen, betreffende zijn nalatenschap., 1441; ---; 2 stukken
      - Staas van Broekhuizen (ca. 1415-1469), CXIV